臺灣臺北地方法院民事裁定
110年度抗字第302號
抗  告  人  岳一飛  
相  對  人  和運租車股份有限公司

法定代理人  劉源森  
上列當事人間聲請本票裁定事件，抗告人對於民國110年7月29日
本院110年度司票字第12929號民事裁定提起抗告，本院裁定如下
：
    主  文
抗告駁回。
抗告費用由抗告人負擔。
    理  由
一、按當事人法定代理人之代理權消滅者，訴訟程序在有法定代
    理人承受其訴訟以前當然停止，第170條所定之承受訴訟人
　　，於得為承受時，應即為承受訴訟，民事訴訟法第170條、
    第175條有明文規定，前揭規定並為非訟事件法第35條之1 
    所準用。查相對人法定代理人原為田天明，嗣於本件非訟程
    序進行中變更為劉源森，並經劉源森於民國110年10月29日
    具狀聲明承受訴訟，有民事聲明承受訴訟狀、經濟部商工登
    記公示資料查詢服務可稽，於法並無不合，應予准許。
二、次按執票人向本票發票人行使追索權時，得聲請法院裁定後
    強制執行，票據法第123條定有明文。又執票人向本票發票
    人行使追索權時，得聲請法院裁定強制執行，係屬非訟事件
    ，此項聲請之裁定及抗告法院之裁定，僅依非訟事件程序，
    就本票形式上之要件是否具備予以審查為已足，並無確定實
    體上法律關係存否之效力，如發票人就票據債務之存否有爭
    執，或對於簽章或發票日記載之真正有所爭執，法院仍應為
    准許強制執行之裁定，並應由發票人另提起確認之訴，以資
    解決（最高法院56年台抗字第714號、57年台抗字第76號裁
    判意旨參照）。本件相對人主張執有抗告人於109年6月30日
    簽發，票載金額新臺幣（下同）144萬9600元，付款地在抗
    告人總公司所在地，利息按年息20％計算，免除作成拒絕證
    書，到期日110年7月13日之本票1紙（下稱系爭本票）
　　，詎於到期後經提示僅支付其中部分外，其餘54萬3600元未
    獲付款，為此提出系爭本票，聲請准就上開金額及依16％利
    息准許強制執行等語。原裁定依前開規定就系爭本票形式審
    查後，裁定准許相對人之聲請，核無不合。
三、抗告意旨略以：伊未簽過系爭本票給相對人，付款金額也與
    實際金額不相符，故提起抗告，聲明原裁定廢棄云云。惟抗
    告人上開抗辯，核屬實體法上債權債務關係存否之爭執，揆
    諸前揭說明，應由抗告人另行提起確認之訴以資解決，非本
    件非訟程序所得審究。是抗告意旨指摘原裁定不當，求予廢
    棄，委無理由，應予駁回。
四、據上論結，本件抗告為無理由，爰依非訟事件法第46條、第
    21條第2項、第24條第1項，民事訴訟法第495條之1第1項、
    第449條第1項、第95條、第78條，裁定如主文。
中　　華　　民　　國　　110 　年　　11　　月　　9 　　日
                  民事第五庭  審判長法　官    匡  偉
　　　　　　　　　                  法  官    張詠惠
 　　　　　　　　                   法  官    楊承翰
以上正本係照原本作成。
本裁定不得抗告。　　　　　　　　　
中　　華　　民　　國　　110 　年　　11　　月　　9 　　日
                                    書記官    蕭欣怡